---
title: "Einführung in das LDA Topic Modeling"
author: "Andreas Deim"
date: "`r Sys.Date()`"
output: pdf_document
---

# Einführung in das LDA Topic Modeling

....

# Pakete laden

Wichtig! Wenn Pakete noch nicht installiert sind, dann kann dies mit dem Befehl *install.packages("PAKTENAME")* nachgeholt werden

```{r}
#Für die Installation von ldatuning müssen folgende Befehle ausgeführt werden
packageurl <- "https://cran.r-project.org/src/contrib/Archive/ldatuning/ldatuning_1.0.2.tar.gz"
install.packages(c('Rmpfr', 'reshape2')) #Kann notwendig sein
install.packages(packageurl, repos=NULL, type="source")


#Paket für einlesen der Textdaten
library(readtext)

#Pakete zum Bearbeiten der Textdaten
library(tidytext) 
library(stringi) 
library(SnowballC)

#Pakete für die Durchfürhung und Evaluation des Topic Modeling
library(tm)
library(ldatuning)
library(topicmodels)
library(topicdoc)

#Paket für die grafische Darstellung
library(ggplot2)

#Pakete die das Leben in R erleichtern
library(dplyr) 
library(tidyverse)
library(sjmisc)
```

# Einlesen der Daten

Der Datensatz, welcher hier beispielhaft verwendet werden soll, ist ein zufälliger Ausschnitt im Umfang von 4.000 Artikeln aus einem größeren Datensatz, der ungefähr 80.000 Zeitungsartikel von 8 Zeitungen zwischen 2016 und 2022 enthält.

Der Datensatz enthält 11 Variablen:

- Identifier: Eindeutige Kennzeichnung für jeden Artikel

- database: Zeitung aus dem der Artikel kommt unterschieden in ...

  - DMP - Dresdner Morgenpost

  - HAZ - Hannoversche Allgemeine Zeitung

  - KN - Kieler Nachrichten

  - KSTA - Kölner Stadtanzeiger

  - OSZ - Ostsee-Zeitung

  - SVZ - Schweriner Volkszeitung

  - SZO - Sächsiche Zeitung

  - TAZ - taz. die tageszeitung

- data: Erscheinungsdatum

- year: Erscheinungsjahr

- title: Zeitungstitel

- subtitle: Untertitel

- shortcut: Ausschnitt aus dem Zeitungsartikel

- page: Seitenzahl in der Zeitung

- ressort: Ressort

- author: Zeitungsautor

- text: Artikelinhalt

```{r}

data <- read.csv2("local_newspaper_sample.csv", header = T, sep = ";")

#Zusätzlich zu den Datensatz lesen wir noch Listen für die Bereinigung ein
stop_list <- read.table("bbalet_stopwords_de.txt", col.names = "word")
sub_list <- read.table("Sublist.txt", header = T)
prenom<- read.csv2("prenom.csv", header = T, sep = ",")
substitute_table <- read.csv2("sub_word.csv", header=T) %>% distinct()
```

# Aufbereitung der Texte für die Analyse

## Entfernen von Zeichen und filtern von Artikeln

```{r}
text_data_red <- data

#Grundlegende Bereinigung. Entfernen oder Ersetzen von Zeichen
text_data_red$text <- gsub("[.]", " ", text_data_red$text)
text_data_red$text <- gsub("[,]", " ", text_data_red$text)
text_data_red$text <- gsub("[—]", " ", text_data_red$text)
text_data_red$text <- gsub("[-]", " ", text_data_red$text)	
text_data_red$text <- gsub("[:]", " ", text_data_red$text)	
text_data_red$text <- gsub("[!]", " ", text_data_red$text)	
text_data_red$text <- gsub("[?]", " ", text_data_red$text)	
text_data_red$text	  <- 	stringi::stri_trans_general(text_data_red$text, "latin-ascii")
text_data_red$text <- gsub("[0-9]", "", text_data_red$text)	
text_data_red$text <- gsub("[<>]", " ", text_data_red$text)	
text_data_red$text <- gsub("[„]", "", text_data_red$text)	
text_data_red$text <- gsub("[“]", "", text_data_red$text)
text_data_red$text <- gsub("[()]", " ", text_data_red$text)

#Texte entfernen die zu kurz sind
text_data_red <- text_data_red %>% filter(nchar(text) >= 500)

#Alle Buchstaben in das Kleinformat übersetzen
text_data_red$text <- tolower(text_data_red$text)

#Weitere Anpassung entsprechend des iterativ zyklischen Verfahrens
text_data_red$text <- gsub("innen\\b", "", text_data_red$text)

```

## Entfernen und anpassen der Wörter

```{r}
#Die Texte in ihre ihre Bestandteile (also Wörter) zerlegen
unnested_text <- text_data_red %>%  select(Identifier, text) %>% unnest_tokens(word, text) 

#Die Stopwörter entfernen
stopped_text <- unnested_text %>% anti_join(stop_list)

#Entfernen von Wörtern, die kleiner als 3 sind
stopped_text_wo_shorties <- stopped_text %>%  mutate(length=stri_length(word))%>% 
  filter(length > 2) %>% select(-length)

#Entfernen von Vornamen in den Texten
prenom_sub <- prenom %>% top_n(4000, sum) %>% rename(word = prenom) %>% mutate(word = tolower(word))
prenom_text <-  stopped_text_wo_shorties %>% anti_join(prenom_sub, by = "word")

#Die Wörter auf ihren Wortstamm reduzieren
stemmed_text <- prenom_text %>%  mutate(word = wordStem(word))

#Wörter ersetzen, die nicht auf ihren Wortstamm reduziert werden konnten
sub_text1 <- stemmed_text %>% 
  left_join(substitute_table, by = "word", relationship = "many-to-one") %>% 
  mutate(word = if_else(!is.na(sub), sub, word)) %>% 
  select(-sub) 

#Wörter entfernen, die sich entsprechend dem iterativen Zyklus als hinderlich für die Analyse erwiesen
sub_text2 <- sub_text1 %>% anti_join(sub_list)

#Veranschaulichung der entfernten und sublimierten Wörter
figures <- rbind(unnested_text %>% mutate(corp = "unnested_text"),
                 stopped_text %>% mutate(corp = "stopped_text"),
                 stopped_text_wo_shorties %>% mutate(corp = "stopped_text_wo_shorties"),
                 prenom_text %>% mutate(corp = "prenom_text"),
                 stemmed_text %>% mutate(corp = "stemmed_text"),
                 sub_text1 %>% mutate(corp = "sub_text1"),
                 sub_text2 %>% mutate(corp = "sub_text2"))
figures <- figures %>% group_by(corp) %>% 
  mutate(n = n()) %>% 
  distinct(word, .keep_all = T) %>% 
  mutate(n_unique = n()) %>% 
  select(-c(word, Identifier)) %>%
  distinct()

print(figures)
  
```

## Term frequency - Inverse document frequency

```{r}
#Daten in eine lessbare Form für die Funktion bind_tf_idf bringen
data_idf<- sub_text2 %>%
  count(Identifier, word, sort = T) %>%
  ungroup()

#Term frequency und Inverse document frequency berechnen
tf_idf <- data_idf  %>%
  bind_tf_idf(word, Identifier, n) %>%
  arrange(idf)
#Den Datensatz aufrufen
View(tf_idf)

#Wörter entfernen, die nur sehr selten vorkommen (in diesem Fall in nur einem Dokument von 4.000)
high_idf <-  tf_idf %>%
  select(word, idf) %>%
  unique()%>%
  filter(idf > 8)

sub_idf_high <-  sub_text2 %>% anti_join(high_idf, by = "word")

#Wörter entfernen, die sehr häufig vorkommen (wie "Euro")
small_idf <-  tf_idf %>%
  select(word, idf) %>%
  unique()%>%
  filter(idf < 1.5)

sub_idf_low <-  sub_idf_high %>% anti_join(small_idf, by = "word")

#Artikel identifizieren, die zu 10% aus einem Wort bestehen.
high_tf <-  tf_idf %>%
  select(Identifier, tf) %>%
  distinct() %>%
  filter(tf >= 0.1)

final_text <- sub_idf_low %>% 
  anti_join(high_tf, by = "Identifier") 
  
#Die Wörter wieder zu einem Text zusammenführen
new_data <- final_text %>%
  group_by(Identifier) %>% 
  summarise(new_text = paste(word, collapse = " ")) 


#Und mit dem alten Coprus matchen
new_data <- new_data %>%
  left_join(text_data_red, by = "Identifier")


#Nochmaliges Veranschaulichung der entfernten und sublimierten Wörter
figures <- rbind(unnested_text %>% mutate(corp = "unnested_text"),
                 stopped_text %>% mutate(corp = "stopped_text"),
                 stopped_text_wo_shorties %>% mutate(corp = "stopped_text_wo_shorties"),
                 prenom_text %>% mutate(corp = "prenom_text"),
                 stemmed_text %>% mutate(corp = "stemmed_text"),
                 sub_text1 %>% mutate(corp = "sub_text1"),
                 sub_text2 %>% mutate(corp = "sub_text2"),
                 final_text %>% mutate(corp = "final_text"))
figures <- figures %>% group_by(corp) %>% 
  mutate(n = n()) %>% 
  distinct(word, .keep_all = T) %>% 
  mutate(n_unique = n()) %>% 
  select(-c(word, Identifier)) %>%
  distinct()

print(figures)
```

# Erste Analysen

```{r}
#Erstellen der 50 häufigsten Wörter
wordcount <- new_data %>%
  select(new_text) %>% 
  unnest_tokens(word, new_text) %>% 
  count(word, sort=T) %>%
  slice_head(n = 50)

wordcount

#Erstellen der 50 häufigsten Wörter je Zeitung
wordcount_db <- new_data %>% 
  group_by(database) %>%
  select(new_text, database) %>% 
  unnest_tokens(word, new_text) %>% 
  count(word, sort=T) %>%
  slice_head(n = 50)

wordcount_db

#Bigramme ausgeben. n bestimmt die Anzahl der zusammenhängenden Wörter
ngrams <- new_data %>% select(Identifier, new_text) %>% unnest_tokens(ngram, new_text, token="ngrams", n = 2) %>% count(ngram, sort=T)

ngrams

#tf_idf erneut berechnen und betrachten
unnested_text_tf_idf <- new_data %>% 
  select(Identifier, new_text) %>% 
  unnest_tokens(word, new_text) %>%
  count(Identifier, word, sort = T) %>%
  ungroup()

new_tf_idf <- unnested_text_tf_idf  %>%
  bind_tf_idf(word, Identifier, n) %>%
  arrange(idf)

new_tf_idf
```

# Topic Modeling

## Vorbereiten des Datensatzes

```{r}
topics_data <- new_data %>% select(Identifier, new_text) %>% rename(doc_id = Identifier, text = new_text)

x <- DataframeSource(topics_data)
corp 	<- VCorpus(x)
tm_dtm = DocumentTermMatrix(corp)
```

## Schätzen der Topicanzahl

```{r}
result <- FindTopicsNumber(
  tm_dtm,
  topics = seq(from = 10, to = 100, by = 10),
  metrics = c("CaoJuan2009", "Deveaud2014", "Griffiths2004","Arun2010"),
  method = "Gibbs",
  mc.cores = 4L,
  verbose = TRUE
)

FindTopicsNumber_plot(result)	
```

## Durchführung des Topic Modeling

```{r}
k_sub<- 40 
alpha_sub<-0.1/k_sub
beta_sub<-200/ncol(tm_dtm)
ldacontrol <- list(alpha=alpha_sub
                   ,delta = beta_sub
                   ,iter = 1000
                   ,burnin = 100                           
                   ,keep = 50
                   ,nstart = 1
                   ,best = TRUE
                   ,seed = 42
)
tm_fit_200_01 <- LDA(tm_dtm, k=k_sub, method="Gibbs", control = ldacontrol)

k_sub<- 40 
alpha_sub<-1/k_sub
beta_sub<-200/ncol(tm_dtm)
ldacontrol <- list(alpha=alpha_sub
                   ,delta = beta_sub
                   ,iter = 1000
                   ,burnin = 100                           
                   ,keep = 50
                   ,nstart = 1
                   ,best = TRUE
                   ,seed = 42
)

tm_fit_200_1 <- LDA(tm_dtm, k=k_sub, method="Gibbs", control = ldacontrol)
k_sub<- 40 
alpha_sub<-10/k_sub
beta_sub<-200/ncol(tm_dtm)
ldacontrol <- list(alpha=alpha_sub
                   ,delta = beta_sub
                   ,iter = 1000
                   ,burnin = 100                           
                   ,keep = 50
                   ,nstart = 1
                   ,best = TRUE
                   ,seed = 42
)
tm_fit_200_10 <- LDA(tm_dtm, k=k_sub, method="Gibbs", control = ldacontrol)


#----- Variation von beta ----
k_sub<- 40 
alpha_sub<-0.1/k_sub
beta_sub<-2000/ncol(tm_dtm)
ldacontrol <- list(alpha=alpha_sub
                   ,delta = beta_sub
                   ,iter = 1000
                   ,burnin = 100                           
                   ,keep = 50
                   ,nstart = 1
                   ,best = TRUE
                   ,seed = 42
)
tm_fit_2000_01 <- LDA(tm_dtm, k=k_sub, method="Gibbs", control = ldacontrol)
```

## Testen der Hyperparameter

```{r}
t_200_01_dia <- topic_diagnostics(tm_fit_200_01, tm_dtm)
t_200_1_dia <- topic_diagnostics(tm_fit_200_1, tm_dtm)
t_200_10_dia <- topic_diagnostics(tm_fit_200_10, tm_dtm)
t_2000_01_dia <- topic_diagnostics(tm_fit_2000_01, tm_dtm)
```

### Ausgabe der Wort-Topic Gewichte

...

Am Ende plotten wir die Wortverteilung in einem Topic. Da die Ausgabe bei mehreren Topics unübersichtlich ist, speichern wir die Grafik als eigenständige Datei mit ggsave(). Für die Interpretation ist zu berücksichtigen, dass in jedem Topic jedes Wort vorkommt und die Summe der Häufigkeiten der Wörter immer 1 ergibt.

```{r}
tm_beta_terms_01 <- tidy(tm_fit_200_01, matrix = "beta") %>%
  group_by(topic) %>%
  top_n(20, beta) %>%
  ungroup() %>%
  arrange(topic, -beta)

#Dieser Block dient dafür den Topics einen vorläufgen Namen zu geben. Er besteht aus den ersten drei Wörtern, die in einem Topic vorkommen. Das wird im folgenden für jede Variante wiederholt
topic_names_01 <- tm_beta_terms_01  %>% group_by(topic) %>% 
  top_n(3)        %>% 
  select(-c(beta)) %>% 
  summarise(top_name = paste(term, collapse=", ")) %>% 
  mutate(t_name = paste(topic, top_name, sep = " - ")) %>%
  select(topic, t_name) %>%
  rename(top_name = t_name)
tm_beta_terms_01 <- tm_beta_terms_01 %>% full_join(topic_names_01) %>% select(-c(topic)) %>% rename(topic = top_name)
#----------------------------

tm_beta_terms_1 <- tidy(tm_fit_200_1, matrix = "beta") %>%
  group_by(topic) %>%
  top_n(20, beta) %>%
  ungroup() %>%
  arrange(topic, -beta)

topic_names_1 <- tm_beta_terms_1  %>% group_by(topic) %>% 
  top_n(3)        %>% 
  select(-c(beta)) %>% 
  summarise(top_name = paste(term, collapse=", ")) %>% 
  mutate(t_name = paste(topic, top_name, sep = " - ")) %>%
  select(topic, t_name) %>%
  rename(top_name = t_name)
tm_beta_terms_1 <- tm_beta_terms_1 %>% full_join(topic_names_1) %>% select(-c(topic)) %>% rename(topic = top_name)
#----------------------------

tm_beta_terms_10 <- tidy(tm_fit_200_10, matrix = "beta") %>%
  group_by(topic) %>%
  top_n(20, beta) %>%
  ungroup() %>%
  arrange(topic, -beta)

topic_names_10 <- tm_beta_terms_10  %>% group_by(topic) %>% 
  top_n(3)        %>% 
  select(-c(beta)) %>% 
  summarise(top_name = paste(term, collapse=", ")) %>% 
  mutate(t_name = paste(topic, top_name, sep = " - ")) %>%
  select(topic, t_name) %>%
  rename(top_name = t_name)
tm_beta_terms_10 <- tm_beta_terms_10 %>% full_join(topic_names_10) %>% select(-c(topic)) %>% rename(topic = top_name)
#----------------------------

tm_beta_terms_2000_01 <- tidy(tm_fit_2000_01, matrix = "beta") %>%
  group_by(topic) %>%
  top_n(20, beta) %>%
  ungroup() %>%
  arrange(topic, -beta)

topic_names_2000_01 <- tm_beta_terms_2000_01  %>% group_by(topic) %>% 
  top_n(3)        %>% 
  select(-c(beta)) %>% 
  summarise(top_name = paste(term, collapse=", ")) %>% 
  mutate(t_name = paste(topic, top_name, sep = " - ")) %>%
  select(topic, t_name) %>%
  rename(top_name = t_name)
tm_beta_terms_2000_01 <- tm_beta_terms_2000_01 %>% full_join(topic_names_2000_01) %>% select(-c(topic)) %>% rename(topic = top_name)
#----------------------------
tm_beta_terms_01 %>%
  mutate(term = reorder_within(term, beta, topic)) %>%
  ggplot(aes(beta, term, fill = factor(topic))) +
  geom_col(show.legend = FALSE, fill ="#00305d")  +
  facet_wrap(~topic, scales = "free") +
  theme(legend.position = "none", strip.text.x = element_text(size = 5, face = "bold"), axis.text.x = element_text(size = 5), axis.title.x = element_text(size = 5), axis.text.y = element_text(size = 5), axis.title.y = element_text(size = 5)) +
  scale_y_reordered()
ggsave("tm_beta_01.png", width = 15, height = 10)

tm_beta_terms_1 %>%
  mutate(term = reorder_within(term, beta, topic)) %>%
  ggplot(aes(beta, term, fill = factor(topic))) +
  geom_col(show.legend = FALSE, fill ="#00305d")  +
  facet_wrap(~topic, scales = "free") +
  theme(legend.position = "none", strip.text.x = element_text(size = 5, face = "bold"), axis.text.x = element_text(size = 5), axis.title.x = element_text(size = 5), axis.text.y = element_text(size = 5), axis.title.y = element_text(size = 5)) +
  scale_y_reordered()
ggsave("tm_beta_1.png", width = 15, height = 10)

tm_beta_terms_10 %>%
  mutate(term = reorder_within(term, beta, topic)) %>%
  ggplot(aes(beta, term, fill = factor(topic))) +
  geom_col(show.legend = FALSE, fill ="#00305d")  +
  facet_wrap(~topic, scales = "free") +
  theme(legend.position = "none", strip.text.x = element_text(size = 5, face = "bold"), axis.text.x = element_text(size = 5), axis.title.x = element_text(size = 5), axis.text.y = element_text(size = 5), axis.title.y = element_text(size = 5)) +
  scale_y_reordered()
ggsave("tm_beta_10.png", width = 15, height = 10)

tm_beta_terms_2000_01 %>%
  mutate(term = reorder_within(term, beta, topic)) %>%
  ggplot(aes(beta, term, fill = factor(topic))) +
  geom_col(show.legend = FALSE, fill ="#00305d")  +
  facet_wrap(~topic, scales = "free") +
  theme(legend.position = "none", strip.text.x = element_text(size = 5, face = "bold"), axis.text.x = element_text(size = 5), axis.title.x = element_text(size = 5), axis.text.y = element_text(size = 5), axis.title.y = element_text(size = 5)) +
  scale_y_reordered()
ggsave("tm_beta_2000_01.png", width = 15, height = 10)
```

### Ausgabe der Dokument-Topic-Gewichte

```{r}
tm_gamma_01 <-   tidy(tm_fit_200_01, matrix = "gamma") %>% 
  full_join(topic_names_01) %>% 
  select(-c(topic)) %>% 
  rename(topic= top_name)

tm_gamma_1 <-   tidy(tm_fit_200_1, matrix = "gamma") %>% 
  full_join(topic_names_1) %>% 
  select(-c(topic)) %>% 
  rename(topic= top_name)

tm_gamma_10 <-   tidy(tm_fit_200_10, matrix = "gamma") %>% 
  full_join(topic_names_10) %>% 
  select(-c(topic)) %>% 
  rename(topic= top_name)

#----------Grafische Ausgabe----------

ggplot(tm_gamma_01, aes(gamma, fill = as.factor(topic))) +
  geom_histogram(show.legend = F ,fill ="#00305d") +
  facet_wrap(~ topic, ncol = 5) +
  scale_y_log10() +
  labs( title = "Wahrscheinlichkeitsverteilung für jedes Topic", y = "Anzahl Dokumente", x = expression(gamma)) +
  theme(legend.position = "none", strip.text.x = element_text(size = 5, face = "bold"), axis.text.x = element_text(size = 5), axis.title.x = element_text(size = 5), axis.text.y = element_text(size = 5), axis.title.y = element_text(size = 5))
ggsave("tm_gamma_01.png", width = 15, height = 10)

ggplot(tm_gamma_1, aes(gamma, fill = as.factor(topic))) +
  geom_histogram(show.legend = F ,fill ="#00305d") +
  facet_wrap(~ topic, ncol = 5) +
  scale_y_log10() +
  labs( title = "Wahrscheinlichkeitsverteilung für jedes Topic", y = "Anzahl Dokumente", x = expression(gamma)) +
  theme(legend.position = "none", strip.text.x = element_text(size = 5, face = "bold"), axis.text.x = element_text(size = 5), axis.title.x = element_text(size = 5), axis.text.y = element_text(size = 5), axis.title.y = element_text(size = 5))
ggsave("tm_gamma_1.png", width = 15, height = 10)

ggplot(tm_gamma_10, aes(gamma, fill = as.factor(topic))) +
  geom_histogram(show.legend = F ,fill ="#00305d") +
  facet_wrap(~ topic, ncol = 5) +
  scale_y_log10() +
  labs( title = "Wahrscheinlichkeitsverteilung für jedes Topic", y = "Anzahl Dokumente", x = expression(gamma)) +
  theme(legend.position = "none", strip.text.x = element_text(size = 5, face = "bold"), axis.text.x = element_text(size = 5), axis.title.x = element_text(size = 5), axis.text.y = element_text(size = 5), axis.title.y = element_text(size = 5))
ggsave("tm_gamma_10.png", width = 15, height = 10)
```

### Top Artikel der jeweiligen Topics

```{r}
doc_titel <- new_data %>% select(c("Identifier", "title", "text")) %>% rename(document = Identifier)

top_01 <- tm_gamma_01 %>% group_by(topic) %>% arrange(desc(gamma), .by_group = T) %>% slice_head(n = 40) %>% left_join(doc_titel, by = "document")

view(top_01)

new_data %>% filter(Identifier == "KSTA__2b0497227fcbb1467ab722c710b24217598ded84") %>% pull(text) %>% cat()
```

# Nachbearbeitung

## Benennung und Charakterisierung der Topics

```{r}
topic_label <- topic_names_01 %>% mutate(new_name = "-")
write.csv2(topic_label, "topic_labels.csv", row.names=F)

topic_label_new <- read.csv2("topic_labels_new.csv", header = T)
topic_names_01_new <- topic_label_new %>% mutate(top_name = new_name) %>% select(-new_name)
```

## Ausreiser entfernen

```{r}
outlier <- new_data %>% filter(grepl("^Heute$", title, ignore.case = T)) %>% select(Identifier, title) 

new_data <- new_data %>% anti_join(outlier, by = "Identifier")
```

# Darstellungsmöglichkeiten der Topics

## Beispiel Zeitverlauf der Topics

```{r}
gamma_lo <- tm_gamma_01 %>% 
  spread(topic, gamma) %>% 
  rename(Identifier = document) %>%
  rename_at(vars(topic_label_new$top_name), ~ topic_label_new$new_name)

date_of_document <- new_data %>% select(Identifier, date, database)
date_of_document <- left_join(gamma_lo, date_of_document, by = "Identifier")


mean_gamma <- date_of_document %>%
  select(!Identifier) %>%
  group_by(date, database) %>%
  summarise_at(vars(starts_with(c("1","2","3","4","5","6","7","8","9"))), mean) %>%
  mutate(date = as.Date(date, "%Y-%m-%d")) %>%
  gather(topic, value, -date, -database)


mean_gamma %>%
  filter(topic == "4 - corona, mask, pandemi") %>%
  ggplot(aes(date)) + 
  geom_line(aes(y = value, x = date), size = 1, color = "#00305d") + 
  xlab("Jahr") +
  ylab("Wahrscheinlichkeit des Themas in den Zeitungen") +
  labs(title = "Topic: Corona-Pandemie")


mean_gamma %>%
  ggplot(aes(y = value, x = date)) + 
  geom_point(size = 1, color = "#00305d") +
  geom_line(size = 0.5, color = "#00305d") +
  geom_hline(aes(yintercept = 1/40), size = 0.5, linetype = "dashed", color = "darkred") +
  facet_wrap(~topic) +
  theme(plot.title = element_text(size=40, face = "bold", hjust = 0.5), 
        legend.text = element_text(size = 25), 
        legend.title = element_text(size = 25),
        legend.position = "right",
        axis.text = element_text(size = 20),
        axis.title = element_text(size = 25, face = "bold"),
        panel.background = element_rect(fill = "white"),
        panel.border = element_rect(color = "#00305d", fill = NA),
        panel.grid.major = element_line(colour = "#00305d"),
        strip.background = element_rect(colour = "black", fill = "#00305d"),
        strip.text.x = element_text(colour = "white", face = "bold"),
        strip.text = element_text(size=20)) +
  labs(title = "Darstellung der Topicverteilung über den Zeitraum", 
       x = "Jahr", 
       y = "Relativer Anteil", 
       color = "Zeitung")
ggsave("topics_timerelated.png", width = 50, height = 25, limitsize = FALSE)

```
