---
title: "Statistische Signifikanztests"
author: "Andreas Deim"
date: "`r format(Sys.time(), '%d %B, %Y')`"
output:
  github_document:
    toc: true
    toc_depth: 2
---

# Verwendete neue Befehle

------------------------------------------------------------------------

`ks.test()` = Kolmogorov-Smirnov-Test\
`shapiro.test()` =Shapiro-Wilk-Test\
`chisq.test()` = X²-Anpassungstest

------------------------------------------------------------------------

## Pakete laden

```{r, message=FALSE}
library(haven)
library(dplyr)
library(tibble)
```

Datensatz einlesen (Wenn nötig)

```{r}
data <- read_sav("ESS10_HV.sav") 
```

# Verteilungstests

## Kolmogorov-Smirnov-Test

Der K-S-Anpassungstest überprüft Annahmen über die Verteilung einer Variable. In unserem Fall wollen wir schauen ob eine Variable normalverteilt ist. Dieses Überprüfung ist erforderlich, da bei der Verletzung der Normalverteilung einige Barrieren bei der Ergebnisinterpretation entstehen und demnach Anpassungen notwendig sein können.

```{r}
data %>%
  select(hv_univ) %>%
  deframe()%>%
  ks.test(.,
          "pnorm",
          mean = mean(., na.rm = T),
          sd = sd(.,na.rm = T))

```

## Shapiro-Wilk-Test

Nur für kleine Stichprobengrößen geeignet. Test auf Normalverteilung.

```{r}
data %>%
  filter(cntry == "GB") %>%
  select(hv_univ) %>%
  deframe()%>%
  shapiro.test()
```

## X²-Anpassungstest (Chi-Quadrat-Anpassungstest)

Test auf Gleichverteilung

```{r}
data %>%
  select(hv_univ) %>%
  deframe() %>%
  chisq.test(abs(.))
```

# Mittelwertvergleich

## T-Test

```{r}

```
